台灣板橋地方法院刑事判決　　　　　　　 94年度易字第225號
　　公　訴　人　台灣板橋地方法院檢察署檢察官
　　被　　　告　甲○○
上列被告因竊盜等案件，經檢察官聲請簡易判決處刑（聲請案號
：94年度偵字第408 號），嗣經本院認不得以簡易判決處刑，而
改依通常程序審理（受理案號：94年度簡字第870 號），本院判
決如下：
    主  文
甲○○攜帶兇器踰越安全設備竊盜未遂，累犯，處有期徒刑拾月
。扣案之大型螺絲起子貳支沒收。
    事  實
一、甲○○前於民國（下同）89年間因傷害案件，經本院判處有
    期徒刑3 月確定，並於90年6 月20日易科罰金執行完畢；復
    於93年7 月13日再犯竊盜案件，經本院於93年11月5 日宣示
    判處有期徒刑4 月確定（此部分尚未執行）。猶不知悔改，
    竟基於意圖為自己不法所有之犯意，於93年12月1 日凌晨2
    時30分許，攜帶其所有且客觀上足以作為兇器使用之大型螺
    絲起子2 支（握把均為綠色且係鐵製品，1 支長度為41.5公
    分，而另1 支長為36.5公分），將位於台北縣樹林市○○街
    1 號1 樓夜間並無人居住之「冠捷航空貨運承攬股份有限公
    司」（下稱冠捷公司，聲請簡易判決處刑書誤為飛捷國際航
    空快遞）後之鐵窗之安全設備上之螺絲撬開（惟尚未達毀損
    之程度），踰越鐵窗之安全設備而進入該屋（無故侵入建築
    物部分未據告訴），翻動屋內辦公室之抽屜搜尋財物，尚未
    得手之際，適為鄰居乙○○發覺並報警查獲而未遂，同時扣
    得其所有供行竊所用之大型螺絲起子2 支。
二、案經台北縣政府警察局樹林分局報請台灣板橋地方法院檢察
    署檢察官聲請簡易判決處刑，嗣經本院認不得以簡易判決處
    刑，而改依通常程序審理。
    理  由
一、訊據被告甲○○對於上述時、地持其所有之大型螺絲起子2
    支撬開上址鐵窗之安全設備之螺絲之事實並不否認；惟矢口
    否認有竊盜之犯行，並辯稱：伊僅係將鐵窗之螺絲撬開，尚
    未將鐵窗拉開即為警查獲，伊並未進入屋內行竊云云。經查
    ：
二、本院經調查所得之心證：
   （一）上揭被告甲○○進入冠捷公司位於台北縣樹林市○○
         街1 號1 樓屋內行竊之事實，業據證人即冠捷公司樹
         林站站主任丙○○於本院審理時經檢察官主詰問時，
         證人丙○○結證稱：「‧‧‧是在鐵窗旁邊有一個側
         門，鋁門窗的門鎖螺絲掉在地上，我看不出門鎖有被
         破壞的痕跡，我們將螺絲鎖回去繼續使用，從外面沒
         辦法把螺絲鬆開，我們有二台電腦主機與螢幕有被移
         動分開的痕跡，抽屜有被翻動過的痕跡」，復經本院
         訊問證人丙○○證稱：「因為我下班時都從浴室旁邊
         側門出去，有三段鎖我都會反鎖好。如果要從裡面出
         去只能以鑰匙打開或把電源打開，從旁邊電動捲門出
         去，而當時發現旁邊側門門鎖是被螺絲起子撬開，螺
         絲掉下來，而門並沒有被打開仍上鎖，只是螺絲被拆
         下」各等語明確在卷（見本院94年4 月14日審判筆錄
         ）。
   （二）雖被告辯稱其僅係將鐵窗螺絲撬開，並未將鐵窗掀起
         云云，惟據證人即查獲之警員潘永富、洪振偉2 人於
         本院審理時一致證稱：鐵窗下地面上有些小螺絲，鐵
         窗已被掀開等語（見同上審判筆錄），且亦有查獲現
         場所拍攝之照片（亦即鐵窗被掀開及屋內電腦主機與
         螢幕被移動分開之照片）4 幀（見偵查卷第17頁及第
         19頁）附卷可佐；可見被告辯稱未將鐵窗掀起自不足
         採。
   （三）此外並有證人乙○○於本院審理時之證詞及在現場採
         獲被告當時著球鞋之鞋印（見偵查卷第18頁、第20頁
         、第21頁及第28頁）在卷可稽，復有大型螺絲起子2
         支扣案可資佐證。
    綜上所述，足見被告所辯並無進入屋內行竊云云，顯屬飾卸
    諉責之詞，殊無可採。本案罪證至為明確，被告犯行洵堪認
    定。
三、按刑法第321 條第1 項第3 款之攜帶兇器竊盜罪，係以行為
    人攜帶兇器竊盜為其加重條件，此所謂兇器，其種類並無限
    制，凡客觀上足對人之生命、身體、安全構成威脅，具有危
    險性之兇器均屬之，且祇須行竊時攜帶此種具有危險性之兇
    器為已足，並不以攜帶之初有行兇之意圖為必要，最高法院
    79年度台上字第5253號判例可資參照。經查扣案之大型螺絲
    起子2 支，係被告為本件竊盜犯行時所攜帶之物，業據被告
    自承明確，而上開2 支大型螺絲起子係金屬材質，握把皆為
    綠色，1 支長度為41.5公分，另1 支長為36.5公分，前端相
    當尖銳且長，業經本院當庭勘驗屬實，如以之攻擊人體，客
    觀上顯足以造成相當之傷害，堪認客觀上具殺傷力而足供作
    為兇器之使用無疑。故核被告所為，係犯刑法第321 條第2
    項、第1 項第2 款、第3 款攜帶兇器踰越安全設備竊盜未遂
    之罪。又被告已著手竊盜行為之實行，因尚未竊得財物即為
    警查獲而未遂，為未遂犯，予以減輕其刑。末查；被告前於
    89年間因傷害案件，經本院判處有期徒刑3 月確定，並於90
    年6 月20日易科罰金執行完畢，有台灣高等法院被告前案紀
    錄表在卷可徵，被告於有期徒刑執行完畢後五年內再犯有期
    徒刑以上刑之本罪，為累犯，應加重其刑。並先加後減之。
    爰審酌被告之品行、智識程度及被告年輕體壯，前次於93年
    7 月13日攜帶兇器竊盜未遂為本院判處有期徒刑4 月確定尚
    未執行，竟不知悔改向善，尋找正當工作，此次卻仍為宵小
    以及被告犯罪後猶飾詞置辯未見悔意等一切情狀，量處如主
    文所示之刑，以資懲儆。至扣案之大型螺絲起子2 支係被告
    所有且供行竊使用，業經被告供明在卷，應依法宣告沒收。
四、至公訴人以被告甲○○尚有破壞鐵窗之行為，認涉有刑法第
    354 條毀損之犯罪；惟查刑法第354 條之「毀棄」或「損壞
    」，係指有銷毀滅除、拋棄，使物之效用全部喪失，或指損
    傷破壞物體　使其效用全部或一部喪失之意。而本案被告甲
    ○○係將上址之鐵窗上螺絲卸下或如被害人丙○○所稱亦有
    將屋內門鎖上螺絲卸下，然如證人丙○○及潘永富2 人於本
    院審理時證稱：之後分別將螺絲拴緊，將鐵窗拉回或將門鎖
    敲打固定仍可繼續使用（見同上審判筆錄），自與上開刑法
    第354 條毀損罪之構成要件有別；惟因公訴人認與前揭已論
    罪部分有方法目的之牽連關係，具有裁判上一罪之關係，故
    就此被訴毀損罪部分不另為無罪之諭知，附此敘明。
據上論斷，應依刑事訴訟法第452 條、第299 條第1 項前段，刑
法第321 條第1 項第2 款、第3 款、第2 項、第26條前段、第47
條、第38條第1 項第2 款，判決如主文。
本案經檢察官陳孟黎到庭執行職務
中　　華　　民　　國　　94　　年　　4 　　月　　28　　日
                           台灣板橋地方法院刑事第五庭
                               審判長法  官  陳  坤  地
                                     法  官  許  映  鈞
                                     法　官  潘  長  生
上列正本證明與原本無異。
如不服本判決，應於判決送達後10日內向本院提出上訴狀（應附
繕本），上訴於臺灣高等法院。
                                     書記官  楊  馥  如
中　　華　　民　　國　　94　　年　　4 　　月　　28　　日
附錄本案論罪科刑法條
中華民國刑法第321條
犯竊盜罪而有左列情形之一者，處六月以上、五年以下有期徒刑
：
一  於夜間侵入住宅或有人居住之建築物、船艦或隱匿其內而犯
    之者。
二  毀越門扇、牆垣或其他安全設備而犯之者。
三  攜帶兇器而犯之者。
四  結夥三人以上而犯之者。
五  乘火災、水災或其他災害之際而犯之者。
六  在車站或埠頭而犯之者。
前項之未遂犯罰之。
